# 无形资产重估价值高于账面价值时是否暂停摊销？

提问人：rainy418 时间：2013-11-18 23:02:36
当无形资产重估价值高于账面价值时是否暂停摊销？

回答人：chenyiwei
没有这种做法。即使在IFRS下，如果采用IAS 38中的重估值模式计量无形资产，也仍需要摊销。

提问人：rainy418 时间：2013-11-20 14:44:01
那是不是在重估的新的价值基础上进行摊销。

回答人：chenyiwei
重估增值情况下是这样，重估减值就按照减值损失处理。另外强调一点：重估值计量仅限于IFRS下，中国准则下不允许采用此种方法。